【裁判字號】    98,重訴,43
【裁判日期】    981201
【裁判案由】    毒品危害防制條例
【裁判全文】
臺灣高雄地方法院刑事判決              98年度重訴字第43號
公  訴  人  臺灣高雄地方法院檢察署檢察官
被      告  丁○○
選任辯護人  陳俊偉律師
被      告  戊○○
指定辯護人  本院公設辯護人  丙○○
上列被告因違反毒品危害防制條例案件，經檢察官提起公訴（98
年度偵字第10891 、16735 號），本院判決如下：
    主  文
丁○○共同運輸第一級毒品，處有期徒刑玖年；扣案第一級毒品
海洛因磚拾玖包（含包裝袋拾玖個【空包裝總重壹佰陸拾柒點貳
伍公克】，合計淨重仟零肆拾玖點玖壹公克，純度百分之捌拾
壹點貳陸，純質淨重貳仟肆佰柒拾捌點陸公克）及海洛因粉末
貳包（含包裝袋貳個【空包裝總重拾壹點壹貳公克】，合計淨
重壹仟肆佰陸拾點陸肆公克，純度百分之捌拾壹點柒玖，純質淨
重壹仟壹佰玖拾肆點陸陸公克）均沒收銷燬之；扣案包裝上開毒
品之中空式鐵桶、航空郵包紙箱各壹個、寄貨單壹張、不詳品牌
行動電話壹支（序號000000000000000 號，含門號0000000000號
SIM 卡）、ANYCALL 牌行動電話壹支（序號000000000000000 號
，含門號0000000000號SIM 卡）、SONY ERICSSON 牌行動電話壹
支（序號000000000000000 號，含門號0000000000號SIM 卡）均
沒收；未扣案00- 0000000號市內電話話機壹具沒收，
如一部或全部不能連帶沒收時，應與本案其他共同正犯連帶追徵
其價額；未扣案犯罪所得新台幣貳拾萬元連帶沒收，如一部或全
部不能連帶沒收時，應與本案其他共同正犯以其等財產連帶抵償
之。
戊○○共同運輸第一級毒品，處有期徒刑拾捌年；扣案第一級毒
品海洛因磚拾玖包（含包裝袋拾玖個【空包裝總重壹佰陸拾柒點
貳伍公克】，合計淨重仟零肆拾玖點玖壹公克，純度百分之捌
拾壹點貳陸，純質淨重貳仟肆佰柒拾捌點陸公克）及海洛因粉
末貳包（含包裝袋貳個【空包裝總重拾壹點壹貳公克】，合計
淨重壹仟肆佰陸拾點陸肆公克，純度百分之捌拾壹點柒玖，純質
淨重壹仟壹佰玖拾肆點陸陸公克）均沒收銷燬之；扣案包裝上開
毒品之中空式鐵桶、航空郵包紙箱各壹個、寄貨單壹張、不詳品
牌行動電話壹支（序號000000000000000 號，含門號0000000000
號SIM 卡）、ANYCALL 牌行動電話壹支（序號000000000000000
號，含門號0000000000號SIM 卡）、SONY ERICSSON 牌行動電話
壹支（序號000000000000000 號，含門號0000000000號SIM 卡）
均沒收；未扣案00- 0000000號市內電話話機一具沒收
，如一部或全部不能連帶沒收時，應與本案其他共同正犯連帶追
徵其價額；未扣案犯罪所得新台幣貳拾萬元連帶沒收，如一部或
全部不能連帶沒收時，應與本案其他共同正犯以其等財產連帶抵
償之。
    事  實
一、綽號「阿昌」之乙○○（檢察官另案偵辦中）及其所屬運輸
    毒品集團成員、綽號「阿宏」之丁○○、姓名年籍不詳綽號
    「阿六」之成年男子（未據檢察官提起公訴）及戊○○均明
    知海洛因為毒品危害防制條例第2 條第2 項第1 款所規定之
    第一級毒品，依同條例第4 條第1 項、第11條第1 項之規定
    ，不得持有或運輸，並為行政院依懲治走私條例第2 條第4
    項規定，以（79）台財字第06181 號函所公告「管制物品項
    目及其數額」之甲項第4 款管制進出口物品，不得私運進口
    ，其等竟共同基於私運、運輸管制進口物品第一級毒品海洛
    因進口之犯意聯絡，先由乙○○於民國98年1 月底某日，在
    丁○○位於高雄市苓雅區○○○路150 號3 樓之5 住處樓下
    停車場，以新台幣（下同）100 萬元之代價，委請丁○○代
    為尋覓願收受藏放海洛因航空郵包之人，並先行給付20萬元
    現金，以利丁○○尋覓有意願之人，及交付門號0000000000
    號行動電話（不詳品牌，序號000000000000000 ）供聯絡，
    丁○○隨即與「阿六」商議後約定，由「阿六」尋覓有意願
    代收航空郵包之人，並給付該人50萬元，其餘50萬元則由丁○○及「阿六」均分各取得25萬元，丁○○並先行給付「阿
    六」3 萬元現金，而「阿六」即於98年3 月初某日，在位於
    高雄縣美濃鎮之某檳榔攤內，介紹戊○○予丁○○，丁○○
    已告知代收航空郵包內有藏放海洛因，而戊○○為賺取50萬
    元現金之報酬，應允替乙○○及其所屬運輸毒品集團成員擔
    任「受貨人」代為收受，丁○○即先行給付戊○○5 萬5 千
    元之現金（分4 次給付，依序於93年3 月初給付1 萬元，2
    、3 日後再給付3 萬元，於同年3 月20日在高雄市○○路國
    軍802 醫院前另給付1 萬元，3 月底在高雄縣美濃鎮又給付
    5 千元），戊○○並特地申請00-0000000號市內電話作為代
    收航空包裹聯繫收貨之用。其等謀議既定後，乙○○遂於98
    年3 月底某日，聯絡所屬運輸毒品集團成員，於泰國取得淨
    重4510 .55公克之海洛因21包（其中19包海洛因磚合計淨重
    3049.9 1公克，純度81.26%，純質淨重2478.36 公克，總包
    裝重16 7.25 公克，另2 包海洛因粉末合計淨重1460.64 公
    克，純度81.7 9% ，純質淨重1194.66 公克，空包裝總重
    31.12 公克），將之藏放在屬於機械零組件之1 鐵筒壁夾層
    內，經由不知情之洋基通運公司（DHL ）工作人員以航空快
    遞方式運輸進入台灣，再委託不知情之大榮汽車貨運股份有
    限公司（下稱大榮貨運公司）工作人員運送至戊○○位於高
    雄縣美濃鎮○○路173 巷40號之住處，嗣98年4 月3 日上午
    9 時40分許，戊○○在其上開住處前簽收由大榮貨運公司司
    機林國聖所送達之1 中空式鐵筒航空郵包時，旋遭據報到場
    埋伏之員警當場查獲，並自該鐵筒之夾層內起出上開海洛因
    磚19包及海洛因粉末2 包，始偵破上情，並當場扣得上開海
    洛因磚19包、海洛因粉末2 包、乙○○及所屬運輸集團所有
    供犯罪所用之中空式鐵桶1 個、郵寄單1 張、航空郵包紙箱
    1 個、戊○○所有供犯罪所用之SONY ERICSSON 牌行動電話
    1 支（序號000000000000 000號，含門號0000000000號SIM
    卡），並依戊○○供述，在丁○○位於高雄市苓雅區○○○
    路150 號3 樓之5 之住處及車牌號碼8F-1188 號自用小客車
    上，扣得乙○○及所屬運輸毒品集團成員所有供犯罪所用之
    不詳品牌行動電話1 支（序號000000 000000000號，含門號
    00 00000000 號SIM 卡）、丁○○所有供犯罪所用之
    ANYCALL 牌行動電話1 支（序號0000000000 00000號，含門
    號00000000 00 號SIM 卡）。
二、案經高雄市政府警察局移請臺灣高雄地方法院檢察署檢察官
    偵查起訴。
    理  由
一、證據能力之判斷：
    按被告以外之人於審判外之言詞或書面陳述，除法律有規定
    者外，依刑事訴訟法第159 條第1 項之規定，雖不得作為證
    據，但依同法第159 條之5 規定，經當事人於審判程序同意
    作為證據，法院審酌該言詞陳述或書面陳述作成時之情況，
    認為適當者，仍得作為證據，且如當事人、代理人或辯護人
    於法院調查證據時，知有上開不得為證據之情形，而未於言
    詞辯論終結前聲明異議者，視為有前項之同意。而本件關於
    證人林國聖、丁○○於警詢中之陳述，被告戊○○及其辯護
    人於本院行準備程序時，均明確表示對於證據能力沒有意見
    （詳本院卷第40頁），關於證人林國聖、戊○○於警詢中之
    陳述，被告丁○○及其辯護人於本院行準備程序時，亦明確
    表示對證據能力沒有意見（詳本院卷第52頁），且被告丁○○、戊○○及其等辯護人亦未於本院審理過程中聲明異議，
    本院審酌上開陳述作成時之情況均屬正常，且與本案相關之
    待證事實具有關連性，因認上開證據均具有證據能力。
二、事實之認定：
    訊據被告丁○○、戊○○對上開犯罪事實均坦承不諱，核與
    證人即本件大榮貨運公司送貨員林國聖證稱略以：伊於98年
    4 月3 日上午9 時30分許，駕車至高雄縣美濃鎮○○路173
    巷40號，送交由洋基通運公司轉寄之0000000-0000號航空郵
    包，於客戶戊○○簽收收據並收受後，警方當場逮捕戊○○
    等語（詳警(一)卷第21至23頁），證人即共同被告戊○○證稱
    略以：警方於98年4 月3 日上午9 時30分許，在伊住處即高
    雄縣美濃鎮○○路173 巷40號查獲由大榮貨運公司送交之00
    00000-0000號航空郵包，係丁○○於於98年3 月初某日，在
    高雄縣美濃鎮之某檳榔攤內，以50萬元代價請伊代收，丁○○於93年3 月初給付1 萬元，2 、3 日後再給付3 萬元，同
    年3 月20日在高雄市○○路國軍總醫院前另給付1 萬元，3
    月底在高雄縣美濃鎮又給付5 千元，合計已給付5 萬5 千元
    ，其餘款項等收受包裹後交付，伊並依丁○○指示申辦00-0
    000000號市內電話，作為代收航空包裹聯繫收貨之用，伊平
    常以門號0000000000號行動電話（SONY ERICSSON 牌，序號
    000000000000000 號）與丁○○聯繫代收航空郵包事宜，丁○○係「阿六」介紹認識等語（詳警(一)卷第11至20頁、98年
    度偵字第10891 號卷【下稱偵查卷】第14至16頁、98年度聲
    羈字第294 號卷【下稱聲羈卷】第5 至6 頁），證人即共同
    被告丁○○證稱略以：乙○○於98年1 月底某日，在伊位於
    高雄市苓雅區○○○路150 號3 樓之5 住處樓下停車場，以
    100 萬元之代價委伊尋覓願收受藏放海洛因航空郵包之人，
    並先行給付20萬元現金，及交付門號0000000000號行動電話
    供聯絡，伊與「阿六」商定，由「阿六」尋覓有意願代收航
    空郵包之人，上開100 萬元由伊與「阿六」各分得25萬元，
    其餘50萬元由代收航空包裹者取得，伊先行給付「阿六」3
    萬元，而「阿六」於98年3 月初某日，在高雄縣美濃鎮之某
    檳榔攤內，介紹伊認識戊○○，戊○○為賺取50萬元現金之
    報酬，同意代收航空郵包，伊於93年3 月初給付戊○○1 萬
    元，2 、3 日後再給付3 萬元，同年3 月20日在高雄市○○
    路國軍802 醫院前另給付1 萬元，3 月底在高雄縣美濃鎮又
    給付5 千元，戊○○並申請00-0000000號市內電話，作為代
    收航空包裹聯繫收貨之用，乙○○於98年3 月底某日告知近
    日內包裹將自國外寄至台灣，伊即轉知戊○○在住處等候等
    語（詳警(一)卷第1 至10頁、偵查卷第18至20頁、第50 至52
    頁、聲羈卷第5 至6 頁），大致均相符，並有0000000-0000
    號收據1 份、查獲時所拍攝相片18張附卷可稽（詳警(一)卷第
    24頁、第59至68頁），扣案門號0000000000號行動電話1支
    （不詳品牌，序號000000000000000 ）、門號0000000000號
    行動電話1 支（ANYCALL 牌，序號000000000000000 號）、
    海洛因磚19包、海洛因粉末2 包及門號0000000000號行動電
    話1 支（SONY ERICSSON 牌，序號000000000000000 號）、
    中空式鐵桶1 個、郵寄單1 張、航空郵包紙箱1 個附卷可佐
    （詳警(一)卷第37至40頁搜索扣押筆錄、第52至57頁搜索筆錄
    ），且上開扣案海洛因磚及海洛因粉末均含第一級毒品海洛
    因成分，其中海洛因磚19塊純度81.26%，純質淨重2478.36
    公克（空包裝總重167.25公克），海洛因粉末2 包純度81.7
    9%，純質淨重1194.66 公克（空包裝總重31.12 公克），有
    法務部調查局濫用藥物實驗室鑑定書1 份附卷可憑（詳偵查
    卷第12頁），從而被告丁○○、戊○○確有事實欄所載之犯
    行，應可認定。
三、論罪科刑：
  (一)按海洛因係屬毒品危害防制條例第2 條第2 項第1 款之第一
    級毒品，亦屬行政院依據懲治走私條例第2 條第4 項所頒訂
    「懲治走私條例公告管制物品項目及其數額」之公告甲項第
    4 款所列之管制進出口物品，不限其數額，均不得私運進出
    口。又運輸毒品罪祇以所運輸之毒品已實施運送為已足，並
    非以運扺目的地為完成犯罪之要件，換言之，區別該罪既遂
    、未遂之依據，應以已否起運為準，既已起運，構成該罪之
    輸送行為即已完成，不以達到目的地為既遂條件，此有最高
    法院92年度台上字第3096號判決意旨可資參照。又本件犯罪
    行為實施後，毒品危害防制條例第4 條第1 項、第17條之規
    定於98年5 月20日修正公布，因該次修正公布並未規定或另
    以命令明定施行日期，且該條例第36條「本條例自公布後6
    個月施行」之規定，係92年7 月9 日修正公布時所規定，僅
    得適用於該次修正規定之施行，而98年5 月20日該條例第4
    條第1 項之修正規定，並未明文規定施行日期，自應依一般
    原則，自公布日起算至第3 日起發生效力，而(1)該條例第4
    條第1 項修正後之規定為：「製造、運輸、販賣第一級毒品
    者，處死刑或無期徒刑；處無期徒刑者，得併科新台幣2 千
    萬元以下罰金」，比較結果得併科之金額修正前為1 千萬元
    ，修正為2 千萬元，其餘均未變動，以修正前之規定較有利
    於被告；(2)該條例第17條第1 項於此次修正時，將原先之「
    供出毒品來源，因而破獲，得減輕其刑」之規定，修正為「
    供出毒品來源，因而查獲其他正犯或共犯者，減輕或免除其
    刑」，將供出毒品來源得減輕之規定，修正為「減輕或免除
    其刑」，該部分自以修正後之規定較有利於被告；(3)修正後
    該條例第17條增加第2 項「犯第4 條至第8 條之罪於偵查及
    審判中均自白者，減輕其刑」之規定，修正後增加之規定亦
    較有利於被告。而本件被告戊○○於偵查中並未坦承犯行，
    無修正後第17條第1 項應減輕或免除其刑規定之適用，毒品
    來源即上手被告丁○○亦係司法警察早已監聽掌握（詳理由
    欄三之(二)證人甲○○所證），非因被告戊○○供出而查獲，
    亦無修正後第17條第2 項減輕規定之適用，而如上所述，第
    4 條第1 項應科刑罰之規定，以修正前之規定對被告戊○○
    較為有利，則依刑法第2 條第1 項前段，本件被告戊○○應
    適用修正前毒品危害防制條例第4 條第1 項之規定。另修正
    後第4 條第1 項加重處無期徒刑時得併科罰金金額之規定，
    對被告丁○○雖較不利，惟因被告丁○○合於第17條第1 項
    、第2 項減輕之規定（詳如理由欄三之(二)所述），綜合比較
    後，本件被告丁○○部分，應依刑法第2 條第1 項但書，適
    用修正後毒品危害防制條例第4 條第1 項及第17條第1 項、
    第2項 之規定。
  (二)核被告丁○○代尋同意收受自國外郵寄夾藏海洛因航空郵件
    者之所為，係犯修正後毒品危害防制條例第4 條第1 項之運
    輸第一級毒品罪及懲治走私條例第2 條第1 項之私運管制物
    品進口罪，被告戊○○參與收受自國外郵寄夾藏海洛因航空
    郵件之所為，係犯修正前毒品危害防制條例第4 條第1 項之
    運輸第一級毒品罪及懲治走私條例第2 條第1 項之私運管制
    物品進口罪。被告丁○○、戊○○與「阿六」、乙○○及所
    屬運輸毒品成員間，就本件運輸第一級毒品及私運管制物品
    進口之犯行有犯意聯絡及行為分擔，應成立共同正犯。被告
    丁○○、戊○○與「阿六」、乙○○及所屬運輸毒品成員利
    用不知情之快遞及貨運業者承辦人員轉運毒品，為間接正犯
    。被告丁○○、戊○○私自運輸第一級毒品海洛因進入我國
    領土之所為，同時觸犯修正後、修正前毒品危害防制條例第
    4 條第1 項之運輸第一級毒品罪及懲治走私條例第2 條第1
    項之私運管制物品進口罪，為想像競合犯，均應依刑法第55
    條之規定，從一重之修正後、修正前毒品危害防制條例第4
    條第1 項之運輸第一級毒品罪處斷。被告丁○○、戊○○持
    有第一級毒品之低度行為，為運輸之高度行為所吸收，不另
    論罪。又依證人即查獲之司法警察甲○○證稱略以：本件係
    因祕密證人之舉發，向法院申請監聽被告丁○○、戊○○使
    用之電話，從監聽過程知悉運輸毒品之時間，申請搜索票搜
    索而查獲，原先不知乙○○涉案，係查獲被告丁○○後，其
    供出係「阿昌」唆使犯本案，並提供0000000000號、000000
    0000號行動電話門號後，由0000000000號行動電話門號申請
    人資料，查知所謂「阿昌」即乙○○，且調0000000000號行
    動電話之通聯紀錄顯示，本件查獲當天即98年4 月3 日至同
    年月5 日間，該門號之基地台位置均在被告丁○○家附近，
    另調0000000000號行動電話自98年3 月20日起至同年4 月8
    日之單向發話紀錄顯示，於查獲前之同年3 月26日、4 月1
    日、4 月2 日，0000000000號行動電話均曾聯繫被告丁○○
    所使用之0000000000號行動電話，依被告丁○○陳述，本件
    毒品收受後，被告戊○○依約會將所收受之毒品拿至住處，
    交被告丁○○轉交乙○○，而參照前述0000000000號行動電
    話於98年4 月3 日至同年月5 日之基地台位置，研判乙○○
    確已準備前往被告丁○○住處拿取毒品，但因依收發簡訊部
    分看起來，本件查獲後0000000000號已無基地台位置，表示
    該門號之SIM 卡已丟掉未放在行動電話裡，無法以該門號與
    乙○○聯繫，且乙○○一直跑，因而無法拘捕到案等語（詳
    本院卷第142 至146 頁），上開證人所證被告丁○○供出「
    阿昌」及0000000000號、0000000000號行動電話門號之情，
    核與被告丁○○98年4 月4 日於警詢之陳述相符，有筆錄附
    卷可稽（詳警(一)卷第7 至9 頁），所證堪信為真實，而依上
    開所證之內容顯示，被告已供出毒品上手來源，因而查獲乙○○涉案，依修正後毒品危害防制條例第17條第1 項規定，
    應減輕其刑。另修正後毒品危害防制條例第17條第2 項所定
    「於偵查及審判中均自白者，減輕其刑」之規定，所稱之「
    偵查中」係包含司法警察機關之調查程序在內，且所稱「自
    白」不以自始至終為相同之自白為必要，苟曾經1 次自白犯
    罪，即得減刑，縱其自白後翻供仍無影響，而被告丁○○自
    始至終坦承受乙○○唆使代尋本件毒品包裹之收受者，且於
    98年4 月3 日警詢初供即坦承知悉本件運輸之毒品為海洛因
    ，有筆錄附卷可稽（詳警(一)卷第4 頁），雖於本院審理初期
    否認知悉運輸之毒品為海洛因，但事後已坦承犯罪，亦有筆
    錄附卷可稽（詳本院卷第93至94頁、第155 頁），合於上開
    「於偵查及審判中均自白者」之規定，應依修正後毒品危害
    防制條例第17條第2 項規定，減輕其刑，並依法遞減之。再
    者，被告戊○○所犯上開運輸第一級毒品罪之法定本刑固為
    死刑或無期徒刑，然念及被告戊○○為高中肄業，以代班賣
    檳榔維生，案發前因兄長肝癌末期，且家中房貸無力繳納，
    亟需用錢，均係迫於賺取生活所需，一時失慮，因而誤蹈法
    網，而接受他人指揮運輸毒品，並非主謀，參與犯罪之情節
    較為輕微，且扣案之毒品海洛因尚未流入市面，對社會之危
    害已即時獲阻，犯罪情狀在客觀上可引起一般人同情，尚可
    憫恕，倘科以法定最輕本刑之無期徒刑，猶嫌情輕法重，爰
    依刑法第59條之規定，酌量減輕其刑。而被告丁○○部分，
    因已依修正後毒品危害防制條例第17條第1 項、第2 規定遞
    減其刑，遞減後已無上開情輕法重之情形，自無庸再依刑法
    第59條規定酌量減輕其刑，併予敘明。爰審酌毒品戕害國人
    身心健康，私運毒品進口，對於毒品氾濫，國內治安之影響
    至深且鉅，且本案私運第一級毒品海洛因之數量高達
    6988.91 公克（4510.55 ＋2478.36 ＝6988.9 1），數量龐
    大，價值不菲，倘流入市面，對國人健康造成之危害非淺，
    惟被告戊○○僅擔任收受郵寄海洛因航空郵包之角色，被告
    丁○○僅代為尋覓收受航空郵包者，惡性較輕，被告丁○○
    、戊○○均坦承犯罪，犯後態度尚佳，被告丁○○、戊○○
    前雖均有犯罪紀錄，然均屬輕微，素行尚可，有臺灣高等法
    院被告前案紀錄表2 份附卷可稽（詳本院卷第114 至117 頁
    ）等一切情狀，分別量處如主文所示之刑。
  (三)扣案之海洛因磚19包（合計淨重3049.91 公克，純度81.26%
    ，純質淨重2478.36 公克，空包裝總重167.25公克）及海洛
    因粉末2 包（合計淨重1460.64 公克，純度81.79%，純質淨
    重1194 .66公克，空包裝總重31.12 公克）均係第一級毒品
    ，應依毒品危害防制條例第18條第1 項之規定，沒收銷燬之
    ，另包裝海洛因之塑膠包裝袋，因與其內之毒品難以析離，
    且無析離之實益與必要，應視同毒品，依上規定，一併沒收
    銷燬之，至送驗耗損部分之毒品因已滅失，爰不另宣告沒收
    銷燬。其次：(1)扣案包裝上開毒品之中空式鐵桶、航空郵包
    紙箱各1 個，均有防止毒品裸露、逸出及潮濕之功用，並便
    於郵寄投遞，寄貨單1 張為郵寄快遞所需，上開物品均為乙○○及所屬運輸毒品集團成員所有，且為供犯本罪所用之物
    ；(2)扣案品牌不詳行動電話1 支（序號000000000000000 號
    ，含門號0000000000號SIM 卡）係乙○○及所屬運輸毒品集
    團成員所有，交被告丁○○供聯繫本件運輸毒品使用，扣案
    ANYCALL 牌行動電話1 支（序號000000000000000 號，含門
    號0000000000號SIM 卡）為被告丁○○所有，作為與乙○○
    、「阿六」聯繫運輸毒品所用，業據被告丁○○供明在卷（
    詳警(一)卷第3 至4 頁、第7 頁），扣案SONY ERICSSON 牌行
    動電話1 支（序號000000000000000 號，含門號0000000000
    號SIM 卡）為被告戊○○所有，作為與被告丁○○聯繫代收
    航空郵包事宜，未扣案00-0000000號市內電話門號為被告戊○○申請，作為與本件運送毒品貨運公司聯繫之用，均經被
    告2 人陳明在卷，足見上開行動電話、市內電話話機均係被
    告丁○○、戊○○、乙○○及所屬運輸毒品集團成員所有，
    且為供犯本罪聯繫所用之物；(3)被告戊○○因本件犯罪所得
    之財物為5 萬5 千元，被告丁○○因本件犯罪所得之財物為
    11萬5 千元，「阿六」因本件犯罪所得之財物為3 萬元，合
    計為20萬元，業經其等供述在卷（詳警(一)卷第8 頁、第15頁
    ），上開(1)至(3)物品均應依毒品危害防制條例第19條第1 項
    之規定，宣告沒收之，且上開包裝之塑膠袋、紙箱、中空式
    鐵桶及行動電話既已扣案，無不能沒收之情形，爰不另宣告
    追徵價額，而上開市內電話話機及被告丁○○、戊○○、「
    阿六」犯罪所得財物部分並未扣案，難認無不能沒收之情形
    ，應依共犯連帶沒收原則及毒品危害防制條例第19條第1 項
    規定宣告連帶沒收，如全部或一部不能沒收時，市內電話話
    機部分應與本案其他共同正犯連帶追徵其價額，犯罪所得財
    物部分應與本案其他共同正犯以其等財產連帶抵償之。另扣
    案被告丁○○所有電子秤1 台、聯絡簿2 張、郵局帳號1 張
    （00000000-0000000）、曾順和身分證1 張、中華電信電話
    卡1 張、英文翻譯表2 張、手抄心經1 本、手抄聯絡簿2 張
    、MOTORO LA 牌行動電話1 支（序號000000000000000 號，
    含門號0000000000號SIM 卡），經查均與本案無關，亦無庸
    宣告沒收，附此陳明。
據上論斷，應依刑事訴訟法第299 條第1 項前段，修正前毒品危
害防制條例第4 條第1 項，修正後毒品危害防制條例第4 條第1
項、第17條第1 項、第2 項、第18條第1 項前段、第19條第1 項
，懲治走私條例第2 條第1 項、第11條，刑法第11條、第2 條第
1 項、第28條、第55條、第59條，判決如主文。
本案經檢察官張志杰到庭執行職務。
中    華    民    國    98    年    12    月    1     日
                刑事第六庭審判長法  官  李璧君
                                法  官  曾鈴
                                法  官  鄭峻明
以上正本證明與原本無異。
如不服本判決應於收受判決後10日內向本院提出上訴書狀，並應
敘述具體理由。其未敘述上訴理由者，應於上訴期間屆滿後20日
內向本院補提理由書（均須按他造當事人之人數附繕本）「切勿
逕送上級法院」。
中    華    民    國    98    年    12    月    1     日
                                書記官  吳韻芳
附錄論罪科刑法條：
修正前毒品危害防制條例第4條
製造、運輸、販賣第一級毒品者，處死刑或無期徒刑；處無期徒
刑者，得併科新台幣1 千萬元以下罰金。
製造、運輸、販賣第二級毒品者，處無期徒刑或7年以上有期徒
刑，得併科新台幣 7 百萬元以下罰金。
製造、運輸、販賣第三級毒品者，處5年以上有期徒刑，得併科
新台幣5 百萬元以下罰金。
製造、運輸、販賣第四級毒品者，處3年以上10年以下有期徒刑
，得併科新台幣 3 百萬元以下罰金。
製造、運輸、販賣專供製造或施用毒品之器具者，處1年以上7年
以下有期徒刑，得併科新台幣 1 百萬元以下罰金。
前5 項之未遂犯罰之。
修正後毒品危害防制條例第4條
製造、運輸、販賣第一級毒品者，處死刑或無期徒刑；處無期徒
刑者，得併科新台幣2 千萬元以下罰金。
製造、運輸、販賣第二級毒品者，處無期徒刑或7 年以上有期徒
刑，得併科新台幣1 千萬元以下罰金。
製造、運輸、販賣第三級毒品者，處5 年以上有期徒刑，得併科
新台幣7 百萬元以下罰金。
製造、運輸、販賣第四級毒品者，處3 年以上10年以下有期徒刑
，得併科新台幣 3 百萬元以下罰金。
製造、運輸、販賣專供製造或施用毒品之器具者，處1 年以上7
年以下有期徒刑，得併科新台幣 1 百萬元以下罰金。
前5 項之未遂犯罰之。
懲治走私條例第2條
私運管制物品進口、出口逾公告數額者，處7年以下有期徒刑，
得併科新台幣 3 百萬元以下罰金。
前項之未遂犯罰之。
第 1 項所稱管制物品及其數額，由行政院公告之。

司法院資訊處製作；財團法人民間司法改革基金會備份。
